【裁判字號】    90,易,1807
【裁判日期】    900713
【裁判案由】    詐欺
【裁判全文】
臺灣板橋地方法院刑事判決                          九十年度易字第一八七號
    公  訴  人  臺灣板橋地方法院檢察署檢察官
    被      告  乙○○
右列被告因詐欺案件，經檢察官提起公訴 (九十年度偵字第二二七三號)，本院判決
如左：
    主  文
乙○○共同連續意圖為自己不法之所有，以詐術使人將本人之物交付，處有期徒刑拾
月。
    事  實
一、乙○○與姓名、年籍不詳，綽號「阿伯」及「阿祝」之成年男子，三人基於意圖
    為自己不法所有之概括犯意聯絡，先於民國九十年一月九日七時許，在台北縣新
    莊市思源公園後門一帶，由乙○○出面向蔡吳帖偽稱：其已中六合彩新台幣（下
    同）六百萬元，正要前去王里長家領取，但因不識路，希望蔡吳帖帶路云云，再
    由綽號「阿伯」人偽裝成路人隨即向乙○○稱：如乙○○願意各給付其二人現金
    一萬元之酬勞，其願意與蔡吳帖一同帶路云云，致使蔡吳帖陷於錯誤，以為可因
    而分得一萬元之酬勞，乃隨同乙○○及綽號「阿伯」之男子一同坐上綽號「阿祝
    」所駕駛車號不詳之自用小客車，嗣於該車內再由乙○○向蔡吳帖佯稱：如要取
    得一萬元之酬金，必須先拿出一些錢，且如能拿出現金一萬元或金子，將可再獲
    得二萬元之金錢云云，同時並由綽號「阿伯」之人虛偽提出現金一萬元及存摺予
    乙○○，以示綽號「阿伯」之人已可取得獲贈酬金一萬元之資格，致使蔡吳帖接
    續先前之錯誤，同意將身上之現金一千元及戴於手指之金戒指一只交由綽號「阿
    伯」之人取交乙○○，最後則係由綽號「阿伯」之人將一包用報紙裹住且佯稱其
    內裝有現金二萬元之物交付予蔡吳帖，蔡吳帖下車後隨即發現前開用報紙包裹之
    物，其內竟僅有紅茶而非現金，始知受騙；另乙○○三人承前意圖不法所有之概
    括犯意聯絡，又於九十年一月十五日八時許，在台北縣新莊市○○街與福壽街口
    ，由乙○○出面提示現金二十萬元予甲○○，並偽稱：其剛中了大家樂一百多萬
    元，如甲○○亦能拿出現金證明很有錢，其願意將所得之六合彩彩金分給甲○○
    云云，同時由綽號「阿伯」之人偽裝成因提示現金十萬元予乙○○，並取得乙○
    ○所交付之六合彩彩金一情，致使甲○○陷於錯誤，乃隨同乙○○及綽號「阿伯
    」之人坐上綽號「阿祝」之人所駕駛之前開自用小客車，先回到住處取出現金三
    萬元及金戒子三只交付予綽號「阿伯」之人及乙○○，嗣甲○○再持其所有之郵
    局存摺，由乙○○陪同至位於台北縣新莊市○○路幸福郵局內提領現金六十萬元
    之時，因巧遇甲○○之姪媳蔡美玉，經蔡美玉發覺有異而報警處理並當場查獲。
二、案經告訴人蔡吳帖、甲○○訴由台北縣警察局新莊分局報告台灣板橋地方法院檢
    察署檢察官偵查起訴。
    理  由
一、訊據被告乙○○固坦承於前揭時地以藉故問路之方式，與告訴人蔡吳帖、甲○○
    攀談一事，惟矢口否認有何詐欺之犯行，辯稱：都是綽號「阿伯」與「阿祝」二
    人主動與之聯絡，僅說要去賺錢，且只要其前去問路，就有錢可拿；至於坐上綽
    號「阿祝」所駕駛之汽車後，其並不知道綽號「阿伯」之人與告訴人蔡吳帖、甲
    ○○係在談論何事，其並不清楚詳細之情形；其並無法聯絡到綽號「阿伯」、「
    阿祝」之人云云。經查：
（一）前揭犯罪事實，業經證人蔡吳帖、甲○○分別於警訊時及偵查中證述明確，證
      人蔡吳帖於偵查中證稱：在車內，乙○○一直跟我說她很有錢，之後，車停在
      一個地方，「阿伯」不知去何處拿了一萬塊及存摺給乙○○看，但乙○○說，
      我也沒拿錢給她看，不能給我及「阿伯」一萬塊之獎金；且乙○○說不可告訴
      我兒子及媳婦，問我與誰同住，不要讓其他人知道，所以，我才回去拿一萬塊
      交給乙○○，乙○○說怎麼才一萬塊，後來，又載我繞了幾圈，那個叫「阿伯
      」之人又拿走我戴在手上之金戒指，那時頭昏昏就讓他拿走，乙○○後來又要
      來拿我的銀手環，她說假的，才沒被取走等語；證人甲○○於偵查中證稱：乙
      ○○說要把錢拿給她看，她才要將所中之大家樂獎金分給我，所以，才拿了三
      萬多元跟三個戒指給「阿伯」等語甚詳。
（二）又告訴人蔡吳帖、甲○○二人所指被告二次之犯罪手法相當，與其他二位姓名
      、年籍不詳之人共同詐騙之行為模式亦大致相同，且被告於前揭時地被當場查
      獲之時，係親自陪同告訴人甲○○前去郵局提領現金，並請他人代填提款單，
      偽稱甲○○為其母親，及被識破之時，匆忙逃離現場等情，此有被告及甲○○
      之警訊筆錄在卷可參，均足徵被告所參與者，應係整個共同詐騙行為之重要部
      分，而非僅係遭人利用而已，是被告所辯，無非事後卸責之詞，不足採信。此
      外，復有甲○○郵政存簿儲金提款單一紙在卷可參，本件事證明確，被告犯行
      ，洵堪認定。
二、核被告乙○○所為，係犯刑法第三百三十九條第一項之詐欺罪。其與綽號「阿伯
    」、「阿祝」三人就前開犯行，有犯意聯絡及行為分擔，均為共同正犯。又其先
    後二次犯行，時間緊接，所犯均屬構成要件相同之罪，顯係基於概括犯意反覆為
    之，為連續犯，應依刑法第五十六條之規定論以一罪並加重其刑。爰審酌被告犯
    罪之動機、手段、方法、犯罪所生之危害及犯後否認犯行，尚未賠償被害人等一
    切情狀，量處如主文所示之刑，以資懲儆。
據上論斷，應依刑事訴訟法第二百九十九條第一項前段，刑法第二十八條、第五十六
條、第三百三十九條第一項，罰金罰鍰提高標準條例第一條前段，判決如主文。
本案經檢察官張慶林到庭執行職務
中      華      民      國    九十      年      七      月     十三     日
                                  臺灣板橋地方法院刑事第庭
                                      法  官  楊  晉  佳
右正本證明與原本無異。
如不服本判決，應於判決送達後十日內，向本院提出上訴狀。
                                      書記官  邱  美  龍
中      華      民      國    九十      年      七      月     十九     日
附錄本案論罪科刑法條全文
刑法第三百三十九條第一項
意圖為自己或第三人不法之所有，以詐術使人將本人或第三人之物交付者，處五年以
下有期徒刑、拘役或科或併科一千元以下罰金。
以前項方法得財產上不法之利益或使第三人得之者亦同。
前二項之未遂犯罰之。


司法院資訊處製作；財團法人民間司法改革基金會備份。
